【裁判字號】    97,訴,2035
【裁判日期】    971031
【裁判案由】    毒品危害防制條例
【裁判全文】
臺灣臺北地方法院刑事判決              97年度訴字第2035號
公  訴  人  臺灣臺北地方法院檢察署檢察官
被      告  甲○○
上列被告因毒品危害防制條例案件，經檢察官提起公訴（97年度
毒偵字第3230號），因被告於本院準備程序中為有罪之陳述，經
本院合議庭裁定以簡式審判程序審理，本院判決如下：
    主  文
甲○○犯施用第一級毒品罪，累犯，處有期徒刑伍月，如易科罰
金，以新台幣壹仟元折算壹日，扣案之第一級毒品海洛因貳小包
（淨重壹點壹貳公克）沒收銷燬。又犯施用第二級毒品罪，累犯
，處有期徒刑參月，如易科罰金，以新台幣壹仟元折算壹日。應
執行有期徒刑陸月，如易科罰金，以新台幣壹仟元折算壹日，扣
案之第一級毒品海洛因貳小包（淨重壹點壹貳公克）沒收銷燬。
    事  實
一、甲○○前因施用毒品案件，經本院以92年度毒聲字第356 號
    裁定送強制戒治，甫於民國93年12月24日交付保護管束期滿
    執行完畢，並經臺灣臺北地方法院檢察署檢察官以93年度戒
    毒偵字第43號為不起訴處分確定。另因違反麻醉藥品管理條
    例案件，分別經本院以84年度易字第3396號、臺灣板橋地方
    法院以84年度訴字第2272號、本院以85年訴字第291 號、86
    年度訴字第45號判處有期徒刑7月、5年4月、7 月、4月確定
    ，甫於96年4 月16日縮短刑期執行完畢。詎其猶不思悛悔，
    竟又基於施用第1級毒品海洛因、第2級毒品甲基安非他命之
    犯意，於97年9 月22日中午出門前，在台北縣中和市○○路
    住處，以燒鋁箔紙之方式，施用第2級毒品甲基安非他命1次
    ；又於同日下午，在台北市萬華區光復橋下施用第1 級毒品
    海洛因1次。嗣於97年9月22日18時10分，在臺北市○○區○
    ○路2段320巷56弄口，因行跡可疑，為警盤查時，主動向警
    坦承施用第1級毒品海洛因，並交出其持有第1級毒品海洛因
    2 小包（淨重1.12公克）。後為警帶回警局並採集其尿液化
    驗，除確認其施用第1級毒品海洛因外，並查獲其另施用第2
    級毒品甲基安非他命。
二、案經台北市政府警察局萬華分局報請臺灣臺北地方法院檢察
    署檢察官偵查起訴。
    理  由
一、上開事實業據被告甲○○於本院審理時坦承不諱，並有扣案
    海洛因2 小包、警局初步鑑驗報告單、搜索扣押筆錄及扣押
    物品目錄表、相關扣案物品照片可證; 而被告採尿送驗之結
    果，其尿液確呈海洛因於體內代謝還原之嗎啡、甲基安非他
    命陽性反應，此亦有臺北市政府警察局偵辦毒品案件尿液檢
    委驗單及台灣尖端先進生技醫藥股份有限公司濫用藥物尿液
    檢驗報告書在卷足憑，事證明確，被告上開犯行應堪認定。
二、核被告所為，係犯毒品危害防制條例第10條第1項及第2項之
    施用第1級及第2級毒品罪;而其持有扣案之第1級毒品海洛因
    之行為，既意在供己施用，為施用第1 級毒品海洛因之高度
    行為所吸收，不另論罪。另查被告前因毒品案件，經本院判
    處有期徒刑7月確定，而於96年4月16日縮短刑期執行完畢，
    此有台灣高等法院被告前案紀錄表在卷可查，其於五年以內
    故意再犯本件有期徒刑以上之刑之罪，應論以累犯，並依法
    加重其刑。又被告所犯施用及持有第1 級毒品海洛因罪，係
    於偵查機關發覺前自首並接受審判，依刑法第62條前段規定
    得減輕其刑。爰依法遞加、減其刑。又被告所犯上開2 罪間
    ，犯意各別，行為互異，應依數罪併罰分論並處罪刑再定其
    應執行之刑。爰審酌被告之素行不佳，有多次施用第1、2級
    毒品之犯行，犯罪後部分自首並坦承犯行，及施用毒品係自
    殘行為，損害自己之健康等一切情狀，其所犯2 罪分別量處
    如主文所示之刑，並定其應執行之刑，且於定刑前、後均諭
    知得易科罰金並其折算標準。至扣案之第1級毒品海洛因2小
    包(淨重1.12公克)，則應依毒品危害防制條例第18條第1 項
    前段之規定，沒收銷燬之。
據上論斷，應依刑事訴訟法第273條之1第1 項、第299條第1項前
段，毒品危害防制條例第10條第1 項、第2項、第11條第1項、第
18條第1項前段，刑法第11條前段、第47條第1項、第62條前段、
第51條第5款、第41條第1項前段、第2項，判決如主文。
本案經檢察官盧姿如到庭執行職務。
中    華    民    國    97    年    10    月    31    日
                  刑事第四庭    法  官  呂政燁
以上正本證明與原本無異。
如不服本判決，應於判決送達後10日內，向本院提出上訴狀。
                                書記官  呂欣穎
中    華    民    國    97    年    10    月    31    日
附錄本案論罪科刑法條全文：
毒品危害防制條例第10條
施用第一級毒品者，處 6 月以上 5 年以下有期徒刑。
施用第二級毒品者，處 3 年以下有期徒刑。
毒品危害防制條例第11條
持有第一級毒品者，處 3 年以下有期徒刑、拘役或新臺幣 5 萬
元以下罰金。
持有第二級毒品者，處 2 年以下有期徒刑、拘役或新臺幣 3 萬
元以下罰金。
持有專供製造或施用第一、二級毒品之器具者，處 1 年以下有期
徒刑、拘役或新臺幣 1 萬元以下罰金。
持有毒品達一定數量者，加重其刑至二分之一，其標準由行政院
定之。
毒品危害防制條例第18條
查獲之第一、二級毒品及專供製造或施用第一、二級毒品之器具
，不問屬於犯人與否，均沒收銷燬之；查獲之第三、四級毒品及
製造或施用毒品之器具，無正當理由而擅自持有者，均沒入銷燬
之。但合於醫藥、研究或訓練之用者，得不予銷燬。
前項合於醫藥、研究或訓練用毒品或器具之管理辦法，由法務部
會同行政院衛生署定之。


司法院資訊處製作；財團法人民間司法改革基金會備份。
